台灣高等法院刑事判決　　　　　　　　96年度上訴字第3112號
上　訴　人　台灣板橋地方法院檢察署檢察官
被　　　告　乙○○
指定辯護人　甲○○○○○○○○
上列上訴人因被告違反槍砲彈藥刀械管制條例案件，不服台灣板
橋地方法院九十六年度訴緝字第六一號，中華民國九十六年五月
二十五日第一審判決（起訴案號：台灣板橋地方法院檢察署九十
四年度偵字第三一一九號），提起上訴，本院判決如下：
    主  文
上訴駁回。
    理  由
一、公訴意旨略以：被告乙○○與原審之共同被告王仲民（業由
    原審另判處未經許可持有可發射子彈具有殺傷力之改造槍枝
    罪刑，經本院以九十五年度上訴字第一一四號判決駁回上訴
    確定）基於持有及製造具有殺傷力槍枝之概括犯意聯絡，於
    民國九十四年初之不詳時間，在不詳地點以磨槍管及打通槍
    管之方式，共同改造一支手槍交給陳昌偉（該支手槍未查扣
    ；陳昌偉涉犯違反槍砲彈藥刀械管制條例部分，由檢察官另
    案偵結）；復於同年二月二日，承前製造槍枝之犯意，在台
    北縣三重市○○路十一號七樓上格旅館506室，收受陳昌偉
    所交付仿BERETTA廠92FS型半自動、已換裝土造金屬槍機、
    槍管而成之改造手槍一支（下稱系爭手槍，槍枝管制編號：
    0000000000號）及供改造用之彈匣二個、槍管四支、改造子
    彈零組件二十六個、研磨砂輪機一台、鑽頭三支、砂輪頭十
    支、小砂輪頭二十七支、砂紙五張、起子組一個及鐵鎚、一
    字起子、尖嘴鉗、斜嘴鉗、挫刀、鋸子、切管刀各一支，嗣
    於同日二十三時十分許，為警在上開地點查獲，並扣得系爭
    手槍及改造工具（另扣得第一級毒品海洛因一包、第二級毒
    品安非他命、大麻各一包、吸食器一組、分裝勺一支、分裝
    袋十一個。被告涉犯毒品危害防制條例之罪部分，由檢察官
    另案偵結)。案經台北縣政府警察局蘆洲分局報請偵辦，因
    認被告涉犯槍砲彈藥刀械管制條例第八條第一項未經許可製
    造可發射子彈具有殺傷力之槍枝罪及同條例第八條第四項未
    經許可持有可發射子彈具有殺傷力之槍枝罪嫌云云。
二、本院審理結果，認原判決對被告為無罪之諭知，核無不當，
    應予維持，並引用原判決（如附件）記載之證據及理由。
三、檢察官上訴意旨略以：
  (一)系爭手槍，經內政部警政署刑事警察局鑑定結果認具有殺傷
    力。
  (二)被告於警詢時供述「現場起獲之改造手槍二把、彈匣一個…
    等物都是陳昌偉所有，陳昌偉拿改造手槍與改造手槍之工具
    給我與王仲民，要我們幫他改造手槍並提供毒品海洛因、安
    非他命、大麻供我們施用，並作為改造手槍之代價…」、「
    （問：你與王仲民是如何改造手槍？從何時和地改造手槍？
    答：）我與王仲民利用研磨砂輪機磨槍身槍管以鑽頭打通槍
    管，從一個月前開始改造手槍」、「（問：你與王仲民共改
    造過多少支手槍？交由何人？於何時何地？答：）共改造過
    手槍一支交給陳昌偉，於九十四年一月三十日十三時許在三
    重市○○路○段陳昌偉所經營之通訊行內交陳昌偉」等語。
    又於偵查時供稱「（問：警察帶你進506室時，王仲民是否
    有將改造手槍丟出去？答：）是」、「（問：這些槍、改造
    零件是誰的？答：）是陳昌偉的，他寄在王仲民那邊」等語
    。其雖於原審審理時改稱沒有改造槍枝交給陳昌偉，其去上
    格旅館是要去找王仲民施用安非他命而已，其進去506室內
    有看見一個袋子，而施用完安非他命要離開走出旅館，在樓
    下櫃台時就被警察扣住等語，與警詢、偵查時之供詞前後不
    一。然被告於最接近事實發生日、記憶最鮮明時之供述，其
    真實正確之憑信性應屬最可靠，故應以其警詢、偵查時之供
    述可採。被告於審理時之辯詞應係事後脫罪飾卸之詞，原審
    輕信被告卸責之詞，遽為被告無罪之判決，認事用法似嫌輕
    率速斷。
  (三)被告於警詢時供述之情節，核與王仲民於警詢時供稱「（問
    ：警方在現場查獲上述扣案物是何人所有？有何用途？答：
    ）槍械、改造工具及大麻…是陳昌偉…拿到我租屋的上格大
    飯店506套房內寄放的，晚一點過來拿，我就讓他先置放」
    等語；於偵查時供述「（問：為何在你房間查到改造手槍跟
    槍具？答：）那些都是陳昌偉的，他拿過來時我在洗澡，是
    我女朋友開門的」；於原審審理時結證稱「（問：陳昌偉去
    旅館拿毒品給你的時候，乙○○是否已在場？答：）陳昌偉
    拿很多東西來，包括毒品、槍枝。那時候我人在廁所，我出
    去的時候看到陳昌偉已經不在了，看到乙○○進來…」等關
    於員警查獲現場情節一致，足以佐證被告確實知悉系爭手槍
    係由陳昌偉帶來無疑。而系爭手槍既係於王仲民租屋居住之
    套房內查獲，而王仲民、被告均於上開處所遭員警同時查獲
    ，二人處於上開套房時相處關係均極其密切，復參酌被告亦
    明知套房內有陳昌偉帶來之系爭手槍等情，顯見被告與王仲
    民應係基於共同犯意之聯絡，共同持有系爭手槍，而為被告
    與王仲民隨時處於可支配狀態事實至為灼然。且王仲民就本
    件未經許可持有可發射子彈具有殺傷力之改造槍枝犯行，業
    經原審判處罪刑並經本院判決駁回上訴確定，被告亦無法脫
    免刑責云云。
四、惟按刑事訴訟法第一百六十一條第一項規定：檢察官就被告
    犯罪事實，應負舉證責任，並指出證明之方法。因此，檢察
    官對於起訴之犯罪事實，應負提出證據及說服之實質舉證責
    任。倘其所提出之證據，不足為被告有罪之積極證明，或其
    闡明之證明方法，無從說服法官以形成被告有罪之心證，基
    於無罪推定之原則，自應為被告無罪判決之諭知。次按被告
　　之自白為證據之一種，須非出於強暴、脅迫、利誘、詐欺或
  　其他不正之方法，且與事實相符者，方得採為證據。故被告
    雖經自白，仍應調查其他必要之證據，以察其與事實是否相
    符，苟無法證明其與事實相符，根本即失其證據之證明力，
    不得採為判斷事實之根據（最高法院四十六年台上字第八０
    九號判例意旨參照）。
五、經查：被告於警詢時固曾自白與王仲民一起為陳昌偉改造槍
    枝，及查獲之際所扣得之系爭手槍及改造工具等物均為陳昌
    偉所交付云云。然查：
  (一)被告於偵查時已否認有改造槍枝犯行，並指稱陳昌偉係將系
    爭手槍及改造工具託放給王仲民等語（見偵查卷影本第六一
    頁）。
　(二)證人王仲民於原審審理時具結證稱：被告與陳昌偉僅見過一
    次面，被告與彼並無為陳昌偉改造槍枝之事；上格旅館房間
    為彼所租住，被告並未居住該處，扣案之系爭手槍及改造工
    具為陳昌偉攜來置放，當時彼在上廁所，迨彼出來，陳昌偉
    已不在房間內，彼才看到被告進來等情（見原審卷第七三至
    七五頁）。倘彼所述為真，則陳昌偉攜系爭手槍前來之際，
    被告並不在場，殊不得以被告事後進入同一房間，即率認被
    告與王仲民共同受託持有系爭手槍。
  (三)王仲民就本件未經許可持有可發射子彈具有殺傷力之改造槍
    枝犯行，固據原審判處罪刑，並經本院判決駁回彼之上訴確
    定。惟查卷附本院九十五年度訴字第一一四號刑事判決所載
    王仲民之犯罪事實，彼係單獨收受陳昌偉所交付之系爭手槍
    ，並無與被告共同持有之情事（見原審卷第五九頁）。
    綜上，本件並無其他任何事證足以補強被告警詢時自白所稱
    「被告曾與王仲民為陳昌偉改造槍枝，及一起受託持有系爭
    手槍」之真實性，自不得徒以被告警詢時之自白為其不利認
    定之唯一證據。
六、從而，原審以檢察官所舉之證據，尚不足以證明被告確有共
    同未經許可製造、持有可發射子彈具有殺傷力之改造槍枝犯
    行，而為被告無罪之判決，經核其認事用法及證據之取捨，
    並無違誤。檢察官上訴意旨所陳各節，仍無從使本院形成有
    罪之心證，其上訴為無理由，應予以駁回。
據上論斷，應依刑事訴訟法第三百六十八條、第三百七十三條，
判決如主文。
本案經檢察官游明仁到庭執行職務。
中　　華　　民　　國　　96　　年　　11　　月　　6 　　日
                  刑事第二十庭  審判長法　官  楊  貴  雄
                                  　　法　官  鄧  振  球
                                　　　法　官  林  立  華
以上正本證明與原本無異。
檢察官如不服本判決，應於收受送達後十日內向本院提出上訴書
狀，其未敘述上訴之理由者並得於提起上訴後十日內向本院補提
理由書（均須按他造當事人之人數附繕本）。
                                      書記官  廖  月  女
中　　華　　民　　國　　96　　年　　11　　月　　7 　　日
